

#### **PERFIL**

Mestre Strictu Sensu em Extensão Rural pela Universidade Federal de Viçosa (2021). Apresento 7 anos de atuação no segmento de Administração Pública Federal, sobretudo nas questões de: treinamento/ seleção/ desligamento; contas a pagar e receber; atendimento interno e externo e auditoria interna/ externa e demais atividades que possuem interface no campo da Administração.

Ademais, tenho prática docente a nível de graduação e pós-graduação (latu sensu) presencial e AVA e demais rotinas que compõem a carreira de magistério a nível superior.

#### CONTATO

TELEFONE: (31) 99924-6448

#### LinkedIn:

https://www.linkedin.com/in/parleybernini/

#### CV Lattes:

http://lattes.cnpq.br/12864438640997 76

#### EMAIL:

parleysilva@gmail.com parley.silva@ufv.br

#### **ATIVIDADES E INTERESSES**

Voluntariado Redação técnica Jogos Literatura clássica Popularização de C&T Viagens

# PARLEY BERNINI

### **EXPERIÊNCIA PROFISSIONAL**

#### Docência Universitária

Departamento de Economia Rural, Viçosa, Minas Gerais.

05/2020 - 03/2021

#### Responsável por:

- (1) elaborar e cumprir o plano de ensino segundo a proposta pedagógica do departamento, submetendo-o à aprovação da Coordenação;
- (2) zelo pela aprendizagem dos académicos, pela qualidade do ensino ministrado, pela atualização contínua e pelo resultado dos acadêmicos nos processos de avaliação externa;
- (3) estar presente no início dos horários de aula, encerrando as atividades somente quando findar o tempo regulamentar da aula;
- (4) organizar e aplicar os instrumentos de avaliação, julgar e comunicar os resultados aos acadêmicos;
- (5) integrar bancas examinadoras de TCCs, quando designado.

#### Tutoria/ Monitoria Universitária Departamento de Economia Rural, Viçosa, Minas Gerais. 08/2019—03/2020

- (1) orientar; dirigir e ministrar o ensino da disciplina; cumprindo integralmente o programa e a carga horária; os dias letivos; os horários estabelecidos;
- (2) participar integralmente dos períodos dedicados ao planejamento; à avaliação institucional; à reflexão pedagógica e ao desenvolvimento profissional se tornaram atividades essenciais para o desenvolvimento da competência profissional.

Atividade desenvolvida e orientada pela docente Dra. Sheila Maria Doula.

#### **ERASMUS Internacional**

Escola Superior de Hotelaria e Turismo IPP, Porto, Portugal.

01/2017-03/2017

- (1) propor a avaliação documental e *in l*oco da atividade turística na região norte de Portugal conjuntamente do ESHT IPP;
- (2) Atuar na execução de ações estratégicas para a captação de recursos (pessoal e financeiro); negociação; comunicação e autogestão com empresários locais focando em alta performance no ambiente de mercado turístico tornava-se atividades rotineiras.

Por resultados houve a entrega do plano estratégico junto a ESHT utilizando como instrumento complementar no aporte teórico do Projeto Pedagógico do Curso (ano base 2017-2020).

## **EDUCAÇÃO**

Instituto Federal do Sudeste de Minas Gerais

Administração, 2018

## Universidade Federal de Viçosa

Mestre em Extensão Rural, 2021

#### Instituto Federal do Sudeste de Minas Gerais

Gestão de Turismo, 2018

## HABILIDADES E CARACTERÍSTICAS

- Capacidade de docência a nível de graduação e latu na modalidade presencial e/ou AVA;
- Afinidade nas disciplinas de Metodologia do Trabalho Científico, Ética e Responsabilidade Social, Teoria das Representações Sociais (Psicologia Social) e áreas que contemplem o pensamento reflexivo no âmbito das Ciências Humanas (tal qual Sociologia e Antropologia), respaldado pelas produções científicas aprovadas em indexadores nacionais de internacionais;
- Têm afinidade com pesquisas científicas com métodos qualitativos; orientações de monografias e grupos C&T;
- Facilidade nas relações inter/intrapessoais, estudo nas relações de trabalho/saúde do profissional e é dinâmico;
- Excelente ouvinte;
- Amigável, cortês e prestativo;
- Ótima habilidade de comunicação escrita e verbal.

## PRODUÇÃO CIENTÍFICA (ÚLTIMOS 2 ANOS)

BERNINI SILVA, P. L., GONÇALVES, L. E.; FERREIRA SILVA, D. S. Empoderamento da Mulher do Campo: Instrumento de Emancipação Social?. **Revista Faces de Eva (Portugal)**, v.7, n.3, 2022. **QUALIS A2 -no prelo** 

BERNINI SILVA, P. L.; SOARES, J. C.; CARNEIRO, L. A. Empreendedorismo Solidário: Estudo das Representações das Mulheres Artesãs de Barbacena -MG. **Revista ABET**, v.25, 2022-2. **QUALIS A4 -no prelo** 

PELUZIO, E. A.; BERNINI SILVA, P. L; DOULA, S. M. Mulheres na ciência: uma análise sobre as pesquisas e pesquisadoras do programa de pós-graduação em extensão rural. **Cadernos de Gênero e Tecnologia**. v.45, 2022. **QUALIS A4 -no prelo** 

BERNINI SILVA, P. L.; PELUZIO, E. A.; DOULA, S. M. Fazer a feira e conversar: estudo das representações sociais de feirantes e consumidores – Viçosa MG. **Revista Ágora**, v.7, n.3, 2021. **QUALIS B4- no prelo** 

BERNINI SILVA, P. L.; MACEDO, B. M. Teoria dos dois fatores: condições de (des)motivações em uma instituição de ensino superior de Minas Gerais. **REVISTA BRASILEIRA DE ADMINISTRAÇÃO CIENTÍFICA**, v.11, p.1-9, 2020. **QUALIS B2** 

## ORIENTAÇÕES E SUPERVISÕES CONCLUÍDAS

Isis Cristina Maciel. A importância da língua espanhola na formação do profissional de turismo: o caso dos egressos do IF Barbacena. 2018. Trabalho de Conclusão de Curso. (**Graduação em Gestão de Turismo**) - Instituto Federal do Sudeste de Minas Gerais. Co-orientador: BERNINI SILVA, P. L..

Jussara Cândia Soares; Lidiane Alves Carneiro. Empreendedorismo Solidário: Estudo das Representações das Mulheres Artesãs de Barbacena -MG (**Graduação em Administração**). - Instituto Federal do Sudeste de Minas Gerais. Co-orientador: BERNINI SILVA, P. L..

## TÍTULOS E PREMIAÇÕES

Embaixador da ESHT-IPP no IFSEMG em decorrência da produção acadêmico/científica desenvolvida no período de intercâmbio;

Prêmio de melhor dissertação (ano 2021) pelo Comitê Científico *Strictu Sensu* do Departamento de Economia Rural;

Carta de referência pela Coordenação de Pesquisa e Pós-graduação do Departamento de Economia Rural devido ao mérito da qualidade acadêmica e de ensino.